# 大股东借款至公司无借款利率约定，无息使用股东提供的借款如何处理？

提问人：wx_5af15b88aa4b 时间：2019-09-10 12:51:07
陈老师以及各位大神，被审计单位为一家 IPO 公司，其大股东日常借款至公司金额很大且未约定借款利率，公司这种无息使用大股东提供的借款，审计时是否需要按同期银行借款利率补提利息，会计处理补记财务费用，贷记资本公积（视同大股东捐赠），这样处理是否合适。

回答人：chenyiwei
应作你所说的 “按同期银行借款利率补提利息，会计处理补记财务费用，贷记资本公积（视同大股东捐赠）” 的调整。参考：《瑞华研究 2010 ～ 2016汇编》之 “问题 4-1-14（母子公司之间的无息或低息贷款在双方各自个别财务报表中的处理）”。